---
title: "Projet 1 SY19"
output: 
  pdf_document:
    toc: true 
    toc_depth: 2
    number_sections: true
---

```{r}
#source("TP4_lm.R", encoding="utf-8")
source("TP4_TestsMéthodes.R", encoding="utf-8")
```

\section*{Introduction}

Dans le cadre de l'UV SY19, nous avons réalisé un projet consistant en la sélection des modèles optimaux pour un problème de régression et un problème de classification. Ce rapport est constitué d'une première partie résumant nos différentes approches pour la régression, puis une deuxième partie concernant la classification.

\newpage
\section{Régression}

Avant toute chose, il nous faut séparer notre jeu de données en 2 groupes : un groupe d'entraînement et un groupe de test. Pour cela, on utilise la fonction sample en tant que masque sur notre ensemble de données. Ici, nous avont choisi un paramètre 4/5, donc 400 variables d'entraînement pour 100 variables de test. 

  \subsection{Séparation en 2 groupes}

\newpage
\section{Classification}

```{r}
test_methodes(data.reg.test)
```


